# 请教陈版及各位老师，关于验资的问题

提问人：homme 时间：2012-02-05 00:39:38
某公司是在某代办股份转让系统挂牌的非上市股份公司， 11 年 10 月 15 日因非公开定向增资事项申请停牌，并于 11 年 11 月 16 日复牌。
转让系统受到募集资金扣除交易佣金后于 11 月 16 日打入公司验资户进行验资。问题是： 1.我们进行验资的时候截止日期是否应该以11 月 16 日为基准日？ 2.如果以 11 月 16 日为基准日，那么验资报告披露的变更前公司的股份结构明细则与公司停牌期间的股份结构不一致。（复牌当日有股权变动） 3.问题 2 中的不一致会导致验资需用的股东会决议出问题。 因未处理过该类业务,请大家帮帮忙，不胜感激。

回答人：chenyiwei
验资截止日应当是被审验单位实际收到募集资金之日。 对于上市公司，因为其股东数量众多且处于不断变化中，所以验资报告附表中的股权结构不可能列出每个股东的明细，可以使用证监会规定的股份变动报告中的分类口径列示（必要时可以对有限售条件股份列出股东明细）。对于此类在场外交易市场交易的公司，我理解也可以比照这一方法处理。

回答人：chenyiwei
回复 accountnow 的帖子
根据“国家工商行政管理总局 商务部 海关总署 国家外汇管理局关于印发《关于外商投资的公司审批登记管理法律适用若干问题的执行意见》的通知”（工商外企字[2006]81号）第八条规定：“外商投资的公司的注册资本可以用人民币表示，也可以用其他可自由兑换的外币表示。作为公司注册资本的外币与人民币或者外币与外币之间的折算，应按发生（缴款）当日中国人民银行公布的汇率的中间价计算”。
《公司注册资本登记管理规定》（国家工商行政管理总局令第 22 号）第十二条规定：“股东或者发起人应当按期足额缴纳公司章程中规定的各自所认缴的出资额或者所认购的股份。以货币出资的，应当将货币出资足额存入公司在银行开设的账户；以非货币财产出资的，应当依法办理其财产权的转移手续”。
根据上述规定，应当是在出资款项到达企业在银行开设的资本金帐户时，才能认为出资已经到位，才能确认实收资本的增加。“如果银行可以出具一个说明，说 30 号已收到钱”则表明在该时点上，还不是货币资金，而是一项对银行的应收款项，不能认为出资已经完成。

提问人：accountnow 时间：2012-02-23 21:09:42
回复 chenyiwei 的帖子
请教版主，外商投资企业，增资时，外方汇入的外币资本金开户银行于 12 月 30 日收到，但此类资本金在 1 月 4 日转入公司账户，验资报告认为 1 月 4 日收到资本金，而企业认为 12 月 30 日已收到增资，是否可以在 12 月 31 日报表中记入实收资本？

回答人：chenyiwei
应当根据实际到账日（进入企业的外汇资本金帐户之日）作为增加实收资本帐务处理的日期。

提问人：guizilaile00 时间：2014-08-18 18:31:31
陈老师， 有一个新成立的公司，章程工商都办好了，但是他想验个资，出资是一亿，大股东出资 6 千万，于这周打过来了，小股东出资 4 千万，要下个月初才能到，公司想验资一亿，但是资金又没有齐，同时大股东到账的这 6 千万公司项目启动需要动用，有没有什么办法可以验资一亿呢？ 还是要验两次资，如果验两次资，那么是要求大股东和小股东按 6 ： 4 的比例把钱先打到公司账户，章程修改为分次出资？还是可以直接大股东的 6 千万先到验一次小股东的钱再到再验一次？疑惑

回答人：chenyiwei
建议在两笔出资款到账时分别验一次。如果后一笔到账后一次审验，则验资时还要关注前一笔款项是否存在被抽逃的问题，可能风险较大。至于分次出资时各股东是否要同步同比例出资，可看股东约定，无强制规定。